臺灣新北地方法院刑事判決
111年度審交易字第1135號
公  訴  人  臺灣新北地方檢察署檢察官
被      告  郭安輝


上列被告因過失傷害案件，經檢察官提起公訴（111年度偵字第2
2955號），被告於本院準備程序中就被訴事實為有罪之陳述，經
本院裁定進行簡式審判程序，判決如下：
    主  文
郭安輝因過失傷害人，處拘役參拾日，如易科罰金，以新臺幣壹
仟元折算壹日。
    事  實
一、郭安輝考領有合法之小型車普通駕駛執照，於民國110年12
    月12日13時9分許，駕駛車牌號碼000-0000號自用小客貨車
    ，沿新北市永和區中正路往得和路方向行駛，行經新北市永
    和區中正路與秀朗路1段交岔路口時，本應注意汽車行駛至
    交岔路口，其行進應遵守燈光號誌，不得闖越紅燈，而依當
    時天候晴、日間自然光線、柏油路面乾燥無缺陷、無障礙物
    、視距良好等情，並無不能注意之情事，竟貿然闖越紅燈進
    入上開交岔路口，適葉彥良騎乘車牌號碼000-0000號普通重
    型機車，沿新北市永和區秀朗路1段往永貞路方向綠燈起步
    直行而至，因閃避不及發生碰撞，致葉彥良人車倒地，因而
    受有左側手肘、左側膝部、雙側性手背擦挫傷之傷害。郭安
    輝於肇事後，在有偵查犯罪權限之警察機關尚不知何人為肇
    事者前，向據報前往現場處理之員警陳述車禍發生經過而自
    首並願接受裁判。
二、案經葉彥良訴由新北市政府警察局永和分局報告臺灣新北地
    方檢察署檢察官偵查起訴。
    理  由
壹、程序方面：
    本件被告郭安輝所犯係死刑、無期徒刑、最輕本刑為3年以
    上有期徒刑以外之罪，其於準備程序中就被訴事實為有罪之
    陳述，經法官告知簡式審判程序之旨，並聽取公訴人及被告
    之意見後，依刑事訴訟法第273條之1第1項規定，裁定本案
    改依簡式審判程序審理，且依刑事訴訟法第273條之2及第15
    9條第2項規定，不適用傳聞法則有關限制證據能力之相關規
    定，合先敘明。
貳、實體方面：
一、上揭犯罪事實，業據被告郭安輝於警詢時、偵查中、本院準
    備程序及審理時均坦承不諱，核與證人即告訴人葉彥良於警
    詢時及偵查中之證述相符，並有天主教永和耕莘醫院乙種診
    斷證明書、道路交通事故調查報告表、道路交通事故調查報
    告表㈠、㈡各1份、道路交通事故照片22張、監視器錄影畫面
    截圖照片4張、道路交通事故當事人酒精測定紀錄表、道路
    交通事故肇事人自首情形記錄表、新北市政府警察局舉發 
    違反道路交通管理事件通知單、新北市政府警察局道路交通
    事故初步分析研判表各1份、車籍及駕籍資料2份、監視器錄
    影畫面檔案光碟1片附卷可稽（見偵查卷第9、20至34頁）。
    按汽車行駛至交岔路口，其行進應遵守燈光號誌，道路交通
    安全規則第102條第1項第1款定有明文。案發當時，被告為
    具有通常智識、心智正常且領有小型車普通駕駛執照之成年
    人，對於上開交通規則不容諉為不知，則被告駕車行至上揭
    交岔路口時，應注意路口燈光號誌，於見其行向燈光號誌為
    紅燈，自應依循上開交通規則，不得闖越紅燈，而觀諸前揭
    卷附道路交通事故調查報告表㈠所載，案發當時天候晴、日
    間自然光線、柏油路面乾燥無缺陷、無障礙物、視距良好等
    情，足見被告並無不能注意之情事，竟貿然闖越紅燈，致不
    慎與沿新北市永和區秀朗路1段往永貞路方向直行而至之告
    訴人機車發生撞擊，被告之駕駛行為具有過失，至為灼然；
    且被告之過失行為與告訴人之受傷結果間，具有相當因果關
    係，亦可認定。綜上所述，足認被告之自白核與事實相符，
    應可採為認定事實之依據。從而，本案事證已臻明確，被告
    犯行洵堪認定，應依法論科。
二、論罪科刑：
  ㈠核被告所為，係犯刑法第284條前段之過失傷害罪。　　
  ㈡被告於車禍發生後，在犯罪未被有偵查犯罪權限之機關或公
    務員發覺前，主動向據報前往現場處理之員警表明係肇事者
    ，而願接受裁判之情形，此有道路交通事故肇事人自首情形
    記錄表1紙在卷可佐（見偵查卷第31頁），合於自首要件，
    爰依刑法第62條前段規定減輕其刑。
  ㈢爰審酌被告既駕駛車輛參與道路交通，本應小心謹慎以維自
    身及他人之安全，行經肇事交岔路口時，竟貿然闖越紅燈致
    生本件交通事故，並致告訴人受傷，駕駛態度實有輕忽，且
    迄今未能與告訴人達成和解、賠償損失，並考量其過失程度
    、告訴人所受之傷害程度，並兼衡其自陳國小畢業之智識程
    度、目前無業、無須撫養家人之生活狀況等一切情狀，量處
    如主文所示之刑，並諭知如易科罰金之折算標準，以資懲儆
    。　
據上論斷，應依刑事訴訟法第273條之1第1項、第299條第1項前
段，刑法第284條前段、第62條前段、第41條第1項前段，刑法施
行法第1條之1第1項，判決如主文。
本案經檢察官范孟珊提起公訴，經檢察官高智美到庭執行職務。
中　　華　　民　　國　　111 　年　　11　　月　　23　　日
                  刑事第二十五庭  法  官      曾淑娟
上列正本證明與原本無異。
如不服本判決，應於判決送達後20日內敘明上訴理由，向本院提
出上訴狀（應附繕本），上訴於臺灣高等法院。其未敘述上訴理
由者，應於上訴期間屆滿後20日內向本院補提理由書「切勿逕送
上級法院」。
                                  書記官　　　王若安　
中　　華　　民　　國　　111 　年　　11　　月　　24　　日
附錄本案論罪科刑法條全文：
中華民國刑法第284條
因過失傷害人者，處1年以下有期徒刑、拘役或10萬元以下罰金
；致重傷者，處3年以下有期徒刑、拘役或30萬元以下罰金。